臺灣彰化地方法院刑事判決　　　　　　　　　　　　　九十三年度訴字第七二九號
　　公　訴　人　臺灣彰化地方法院檢察署檢察官
　　被　　　告　甲○○
右列被告因違反毒品危害防制條例案件，經檢察官提起公訴（九十三年度毒偵字第一
三三九號），於本院準備程序中，被告就被訴事實為有罪之陳述，經裁定改行簡式審
判程序，本院判決如左：
    主  文
甲○○施用第一級毒品，處有期徒刑陸月，如易科罰金，以參佰元折算壹日。
    事  實
一、甲○○曾於民國九十二年間，因施用第一級毒品案件，經國防部中部地方軍事法
    院以九十二年度台裁字第一七四號裁定，送勒戒處所施以觀察勒戒，因無繼續施
    用毒品之傾向，於九十二年十一月一日執行完畢出所，並於同年月十三日，由國
    防部中部地方軍事法院檢察署軍事檢察官，以九十二年度中偵字第四五六號不起
    訴處分。詎其猶未能戒除毒癮，復於前揭觀察勒戒釋放後五年內，基於施用第一
    級毒品海洛因之犯意，於九十三年四月三十日，在其位於彰化縣埔心鄉○○村○
    ○○路一一六號住處內，以將海洛因摻入香菸吸煙之方式，施用海洛因一次。嗣
    於九十三年五月二日下午四時五十分許，在彰化縣永靖鄉光雲村意善巷一０六號
    前，因行跡可疑遭警盤查，採尿送驗後確呈嗎啡陽性反應，而查知上情，並扣得
    非甲○○所有之分裝袋一個。
二、案經彰化縣警察局田中分局報告臺灣彰化地方法院檢察署檢察官偵查起訴。
    理  由
一、按除被告所犯為死刑、無期徒刑、最輕本刑為三年以上有期徒刑之罪或高等法院
    管轄第一審案件者外，於前條第一項程序進行中，被告先就被訴事實為有罪之陳
    述時，審判長得告知被告簡式審判程序之旨，並聽取當事人、代理人、辯護人及
    輔佐人之意見後，裁定進行簡式審判程序；除簡式審判程序及簡易程序案件外，
    第一審應行合議審判，刑事訴訟法第二百七十三條之一第一項、第二百八十四條
    之一分別定有明文。本件被告甲○○所涉係死刑、無期徒刑、最輕本刑為三年以
    上有期徒刑之罪或高等法院管轄第一審案件以外之罪，並於本院行準備程序時就
    被訴事實為有罪之陳述，本院合議庭依前揭規定，經評議結果，裁定改由受命法
    官獨任行簡式審判程序，先予敘明。
二、右揭犯罪事實，業據被告甲○○於本院審理時坦承不諱，且其於九十三年五月二
    日經警採尿送驗結果，確呈嗎啡陽性反應，此有彰化縣警察局委託檢驗尿液代號
    與真實姓名對照認證單、彰化縣衛生局九十三年五月十日煙毒尿液檢驗成績書各
    一紙附卷可稽（見警卷、毒偵卷第一０頁），參以海洛因施打進入人體，藉人體
    解毒系統之代謝作用而分解成藥性較低之嗎啡，故於施打海洛因之煙毒犯尿液中
    ，可檢出嗎啡煙毒反應，而一般吸食或施打煙毒品（或麻醉藥品），八小時內約
    有百分之八十量於尿中排出，二十四小時後剩餘量之百分之九十再排出，七十二
    小時後仍有微量排出等情，是被告自承係於九十三年四月底施用第一級毒品海洛
    因，其施用之時間應即係九十三年五月二日採尿前三日即九十三年四月三十日，
    是被告自白核與事實相符。又被告前於九十二年間，因施用第一級毒品案件，經
    國防部中部地方軍事法院九十二年度台裁字第一七四號裁定，送勒戒處所施以觀
    察勒戒，因無繼續施用毒品之傾向，於九十二年十一月一日執行完畢出所，並於
    同年月十三日，經國防部中部地方軍事法院檢察署軍事檢察官，以九十二年度中
    偵字第四五六號不起訴處分等情，有國防部中部地方軍事法院檢察署軍事檢察官
    觀察勒戒執行指揮書及前開裁定、不起訴處分書各一份附卷可稽（見毒偵卷第一
    六頁至第二０頁），其於觀察勒戒執行完畢五年內，再犯本件毒品危害防制條例
    第十條之罪，事證明確，其犯行洵堪認定，應依法論科。
三、查被告前因施用毒品案件，經觀察、勒戒執行期滿釋放，復於五年內再度施用第
    一級毒品海洛因，核其所為，係犯毒品危害防制條例第十條第一項之施用第一級
    毒品罪。被告於施用第一級毒品前後持有海洛因之低度行為，為施用之高度行為
    所吸收，不另論罪。爰審酌被告已因施用毒品案件，經歷觀察、勒戒處遇措施，
    卻未能知所收斂而遠離毒害，戒毒意志尚非堅定，品行非端，惟念及被告於犯罪
    後尚能坦承犯行，態度堪稱良好，且施用毒品固戕害個人健康至深，然就他人權
    益之侵害仍屬有限，及其犯罪目的、手段、施用毒品次數僅一次等一切情狀，核
    情量處如主文所示之刑，並諭知易科罰金之折算標準。扣案之分裝袋一包，被告
    否認為其所有，且乏證據足資證明與本案被告施用毒品有何關連，亦非違禁物，
    本院自無從宣告沒收，附此敘明。
四、至被告被訴於九十三年四月中之某一時點，亦涉有非法施用第一級毒品罪嫌部分
    ，經查：被告自偵查中至於本院審理時，均堅稱其僅有施用第一級毒品海洛因一
    次，雖其於檢察官偵訊時陳稱其係於九十三年四月中旬某日施用海洛因，惟就被
    告於該時日有無施用海洛因之行為，既乏積極證據足資佐證，且被告嗣後於本院
    審理時，已改稱係於九十三年四月底施用海洛因，是就公訴意旨起訴被告於九十
    三年四月中之某一時點施用第一級毒品之犯嫌，查無積極證據足資佐證，就此部
    分，原應為無罪之諭知，惟公訴意旨認此部分與前開有罪部分有連續犯之裁判上
    一罪關係，故本院不另為無罪之諭知，附此敘明。
據上論斷，應依刑事訴訟法第二百七十三條之一第一項、第二百九十九條第一項前段
，毒品危害防制條例第十條第一項，刑法第十一條前段、第四十一條第一項前段，罰
金罰鍰提高標準條例第二條，判決如主文。
本案經檢察官吳怡盈到庭執行職務
中　　　華　　　民　　　國　　九十三　　年　　　七　　　月　　 十二 　　日
                                臺灣彰化地方法院刑事第三庭
                                    法      官  簡 婉 倫
右正本證明與原本無異。
如不服本判決，應於判決送達後十日內，向本院提出上訴狀( 須附繕本 )。
                                法院書記官  林 盛 輝
中　　　華　　　民　　　國　　九十三　　年　　　七　　　月　　 十二 　　日
毒品危害防制條例第十條
施用第一級毒品者，處六月以上五年以下有期徒刑。
施用第二級毒品者，處三年以下有期徒刑。
